【裁判字號】    92,上易,2597
【裁判日期】    921110
【裁判案由】    竊盜
【裁判全文】
臺灣高等法院刑事判決                          九十二年度上易字第二五九七號
    上  訴  人
    即  被  告  甲○○
    選任辯護人  王泓鑫  律師
                朱容辰  律師
                吳磺慶  律師
    上  訴  人
    即  被  告  丁○○
右列上訴人因竊盜案件，不服臺灣桃園地方法院九十一年度易字第一七００號，中華
民國九十二年四月八日第一審判決（起訴案號：臺灣桃園地方法院檢察署九十一年度
偵字第六九七三號）提起上訴，本院判決如左：
    主  文
上訴駁回。
    事  實
一、丁○○曾於民國（下同）八十四年間因犯竊盜及違反麻醉藥品管理條例等案件，
    經臺灣基隆地方法院以八十四年訴字第一三八號分別判處有期徒刑六月、一年四
    月，合併定應執行有期徒刑一年八月確定，於八十六年四月十九日執行完畢。又
    於八十八年間再犯竊盜案件，經同院判處有期徒刑六月，嗣提起上訴，復經本院
    上訴駁回確定，於八十九年四月十四日執行完畢。竟仍不知悔改，與甲○○、陳
    東新（另行審結）結夥三人，共同基於意圖為自己不法所有之犯意聯絡，於九十
    一年四月三日十四時十五分許，由丁○○攜帶客觀上足以對人之生命、身體及安
    全構成威脅之鋸子、六角扳手、虎頭鉗各一支、電鑽、美工刀各二支等工具，並
    與陳東新另各攜帶所有之手電筒一支，至桃園縣龜山鄉○○路○段五五二號「桂
    林天下」大樓內，竊取鐵架五根、鋁片三片得手，惟因觸碰警報系統，保全人員
    丙○○、乙○○在接獲警示後，即會同警方前往而查獲，並扣得前開鋸子、六角
    扳手、虎頭鉗各一支，及電鑽、美工刀、手電筒各二支等工具。
二、案經桃園縣警察局龜山分局報告臺灣桃園地方法院檢察署檢察官偵查起訴。
    理  由
一、訊據上訴人即被告丁○○、甲○○二人固坦承於右揭時間，曾進入桂林天下大樓
    內，惟均矢口否認有加重竊盜之犯行，被告丁○○辯稱：是因為喝了啤酒，鬧肚
    子，見大樓門未關，進去上廁所，沒有偷竊，扣案之工具，非其所攜帶云云。被
    告甲○○則辯稱：是與被告陳東新相約在該處，到達後打電話與之聯絡，陳東新
    告以在大樓內上廁所，因而進去大樓內找陳東新云云。
二、經查：
    (一)右揭犯罪事實，業據證人即接獲警示前往之保全人員丙○○迭次於檢察官偵訊
      及歷次法院審訊時證稱：當天收到狀況顯示現場有警示，伊就先趕到現場，到
      場後看到陳東新裡面走出來，後面甲○○與丁○○一前一後走出來，距離不到
      一步，伊問二人進來幹什麼，丁○○說去上廁所，甲○○沒回答，丁○○手上
      有拿二包工具，然後就跑掉，伊上前追，追到對面，剛好有停放一台貨櫃車，
      丁○○將工具往裡面丟，甲○○在伊追丁○○時離開現場。甲○○被伊抓到時
      ，曾表示根本不認識丁○○，後來做完筆錄的時候，卻改稱互相認識。該處大
      門有告示牌，事實上門本身都有上鎖，是二十四小時鎖的，我到現場時，小門
      是開的，門鎖明顯被破壞等語（見偵查卷第六二頁；原審卷第三四頁至第三五
      頁、第八九至九一頁；本院九十二年十月二十日訊問筆錄）。證人乙○○亦於
      本院審訊時證稱：伊有到現場。伊有看到三個人從那棟大樓（即案發現場）出
      來。伊係追陳東新等語（見本院九十二年十月二十七日訊問筆錄）明確，而證
      人丙○○前指被告丁○○所丟棄之工具二包，經檢視有鋸子、六角扳手、虎頭
      鉗各一支，及電鑽、美工刀各二支，有扣案之該等工具及其照片附卷可稽，亦
      與系爭鐵架係以六角螺絲釘栓釘於門上（參現場照片）及證人丙○○所證：「
      （這種拆卸要不要何種工具？）老虎鉗或螺絲起子就可以拆了」等語相符，堪
      認被告丁○○等人確有以上開攜帶之工具，拆卸系爭鐵架五根、鋁片三片得手
      之事實。
    (二)被告丁○○及同案被告陳東新雖均辯稱：伊進入「桂林天下」上廁所云云；被
      告甲○○則辯稱：渠係來載陳東新云云。然就其過程，被告丁○○於偵查中係
      供稱：「今天我在附近等公車，因我內急所以我看查獲地點的門沒有開，所以
      就跑進去上廁所，我在那裡蹲了半天，就巧遇陳東新、甲○○，我就問甲○○
      為何來這，他就說他要來這裡載助手」云云。同案被告陳東新於偵查中先係供
      稱：「我去找朋友路過，進去借廁所．．．，此時甲○○打電話給我，要我去
      我要去送貨，我與甲○○約在那裡等，我的摩托車沒有辦法騎到桃園，我原來
      是騎到桂林天下，沒有辦法騎上去，所以停在哪裡等甲○○。．．．（最後在
      何處看到甲○○？）甲○○有進去找我，我剛好也走出來」云云。被告甲○○
      於警訊中則先係指稱：「我來萬壽路載朋友，他叫「阿興（即陳東新）」，因
      我不熟本地的路，他只說有一棟大樓，然後我看見他們，就一起進去大樓，然
      後一起出來，我只是去找他們」云云；於偵查中又陳稱：「因為我跟陳東新約
      好要去載他，我到了查獲地點，沒有看見陳東新，他就跟我說他在裡面，我就
      進去找他，我就見到陳東新在那裡上廁所，我就叫他上完趕快走。．．．我只
      是要叫陳東新送貨」云云；嗣於原審審訊時則再稱：「我有需要人時，我就會
      找他幫忙，當天結算薪資。．．．（當時怎麼約？）我第一次打過去時，我問
      他是不是要幫我？他說他車子上不去？或是壞掉？就跟我約在那裡叫我去載他
      ．．．」云云，是以被告丁○○、甲○○及同案被告陳東新就前往「桂林天下
      」之原因、目的，及相遇之情境，前後及相互間之供詞，均顯有不一致，已難
      信實為真。況本件案發時刻為十四時十五分許，顯在日正略偏之際，若被告丁○○、陳東新均僅係為進入該大樓雜草隱敝處上廁所（見原審卷第三六頁），
      而非欲進入該棟大樓封閉之屋內，焉有適巧地均各攜帶手電筒入內？又依證人
      丙○○於原審審訊時所證：進入二棟大樓的大門上都有磁簧開關，磁簧開關是
      電流導置，如有打開門、窗導致電流不通，就會感應等語（見原審卷第九０頁
      ），並有其所繪製現場二棟大樓位置略圖附於本院卷可稽，則若非被告丁○○
      等進入後確曾拆卸原裝置於該棟大樓大門上之鐵架五根、鋁片三片，因而撼動
      大門致使磁簧開關之電流阻斷，又焉能使該警報器大響（參偵查卷第七頁背面
      ，同案被告陳東新之警訊筆錄）？再者，被告二人與同案被告陳東新，均各為
      舊識，被告甲○○亦曾委託被告丁○○搬運家俱，被告丁○○與甲○○、同案
      被告陳東新在未聯繫之情狀下，三人何能同一時刻出現在同一棟大樓，並在警
      報器警示時，一起由大樓走出？且參以警方及保全員查獲時，三人偕同走出，
      被告甲○○卻仍堅稱：不認識被告丁○○云云，足見被告甲○○心虛之情。另
      在保全員丙○○進行詢問時，被告等竟分頭逃跑或離去，而再分別為證人丙○○、乙○○及據報前來之警察追趕逮捕，果被告等確如其所言，並沒有偷竊之
      犯行，心中自然坦蕩，何須分頭逃離現場。舉凡上述，堪認被告丁○○、甲○○所辯上廁所或為搭載而前往，並非偷竊云云，應為事後飾卸之詞，不足採信
      。
    (三)末觀核現場照片（參偵查卷第二九頁、第三０頁），顯示該大樓大門上所拆卸
      下之鐵架及鋁片係整齊置放在一旁的水缸上，另據證人丙○○於原審審訊時指
      證鋁片當時亦係放在水缸邊，足見係拆下準備帶走之物，否則大可隨手棄置，
      尚無須將其整齊排放。被告丁○○、甲○○及同案被告陳東新攜帶拆卸工具及
      手電筒，破壞閉鎖之小門（正門旁）後入內，復行拆卸大樓大門上之鐵架五根
      、鋁片三片，而移置於自己實力支配之下，渠等竊盜行為顯已既遂，不因嗣後
      因觸動警鈴未及將贓物帶走而異其認定。綜上，本案事證明確，被告二人竊盜
      之犯行，俱堪認定，應依法論科。
三、按所謂「兇器」，其種類並無限制，凡客觀上足對人之生命、身體、安全構成威
    脅，具有危險性之兇器均屬之，且只須行竊時攜帶此種具有危險性之兇器為已足
    ，並不以攜帶之初有行兇之意圖為必要。經查，扣案之美工刀係屬銳器、鋸子一
    端有金屬齒狀，可切割物品，六角扳手、虎頭鉗、電鑽均為金屬材質，依一般社
    會觀念，客觀上足對人之生命、身體構成威脅，且有行兇之可能性及危險性，自
    係屬於刑法第三百二十一條第一項第三款所指之「兇器」。核被告甲○○、丁○○二人所為均係犯刑法第三百二十一條第一項第三款、第四款之加重竊盜罪。被
    告二人與同案被告陳東新間，有犯意之聯絡，行為之分擔，均為共同正犯。又被
    告丁○○前有如事實欄所載之犯罪科刑及執行情形，此有本院被告全國前案紀錄
    表一紙在卷可稽，其受有期徒刑之執行完畢後，五年以內再犯本案有期徒刑以上
    之罪，為累犯，應依法加重其刑。
四、原審以被告二人加重竊盜犯行明確，適用刑法第二十八條、第三百二十一條第三
    款、第四款、第四十七條之規定，並審酌被告二人為個人私利不思以自力賺取，
    竟以行竊方式滿足自己需求，竊得財物之數量等一切情狀，分別量處被告甲○○
    有期徒刑七月；被告丁○○有期徒刑八月；復說明扣案手電筒二支，係供犯本罪
    所用之物，分別為被告丁○○、共犯陳東新二人所有，併依刑法第三十八條第一
    項第二款規定宣告沒收。至於其餘扣案之鋸子、六角扳手、虎頭鉗各一支，及電
    鑽、美工刀各二支等工具，雖係供犯本案所用之物，且為被告丁○○所攜帶，但
    攜帶之原因所在多有，非僅所有一端，況被告丁○○既堅詞否認該物為其所有，
    而不另為沒收之諭知。認事用法，俱無違誤，量刑亦屬妥適。被告二人上訴意旨
    仍執前詞否認犯罪，為無理由，應予駁回。
據上論斷，應依刑事訴訟法第三百六十八條，判決如主文。
本案經檢察官劉斐玲到庭執行職務。
中      華      民      國    九十二    年     十一     月      十      日
                              臺灣高等法院刑事第十五庭
                                  審判長法  官  房  阿  生
                                        法  官  蔡  光  治
                                        法  官  雷  元  結
右正本證明與原本無異。
不得上訴。
                                        書記官  黃  德  煌
中      華      民      國    九十二    年     十一     月     十二     日
附錄：本判決論罪科刑法條全文
中華民國刑法第三百二十一條
犯竊盜罪而有左列情形之一者，處六月以上、五年以下有期徒刑：
一  於夜間侵入住宅或有人居住之建築物、船艦或隱匿其內而犯之者。
二  毀越門扇、牆垣或其他安全設備而犯之者。
三  攜帶兇器而犯之者。
四  結夥三人以上而犯之者。
五  乘火災、水災或其他災害之際而犯之者。
六  在車站或埠頭而犯之者。
前項之未遂犯罰之。


司法院資訊處製作；財團法人民間司法改革基金會備份。
